【裁判字號】    99,易,116
【裁判日期】    990326
【裁判案由】    詐欺
【裁判全文】
臺灣臺北地方法院刑事判決               99年度易字第116號
公  訴  人  台灣台北地方法院檢察署檢察官
被      告  甲○○
上列被告因詐欺案件，經檢察官提起公訴（98年度偵字第25036
號），本院依簡式審判程序判決如下：
    主  文
甲○○幫助意圖為自己不法之所有，以詐術使人將本人之物交付
，累犯，處拘役參拾日，如易科罰金，以新台幣壹仟元折算壹日
。
    事  實
一、甲○○前於民國94年間，因詐欺案件，經本院以94年度訴字
    第1866號判決判處有期徒刑3 月確定，於95年7 月10日徒刑
    執行完畢。其依一般社會生活之通常經驗，可預見提供行動
    電話門號予姓名、年籍不詳之他人使用，將可能作為詐騙被
    害人之工具，惟仍基於幫助詐欺取財之不確定故意，竟於98
    年5 月15日，見報紙上刊登「辦門號換現金」之小廣告後，
    即與刊登該廣告真實姓名不詳之成年男子相約至台北縣三重
    市天台廣場，並在附近之便利商店辦理0000000000號行動電
    話易付卡後，以新台幣（下同）500 元之代價，出售予該男
    子。嗣姓名不詳之成年人（下稱行騙之人）取得上開行動電
    話易付卡後，於98年5 月11日21時56分許，在不詳地點，以
    帳號「kainan_wang 」及密碼登入雅虎奇摩拍賣網站（網址
    ：http://tw.bid.yahoo.com/），並以刊登販售「Sony
    Ericsson R306 Video 音樂折疊機超殺特賣中」訊息之詐術
    詐騙他人，適乙○○於98年5 月19日22時許在台北市文山區
    住處上網瀏覽上開網頁，陷於錯誤而下標購買前開手機，行
    騙之人即以甲○○提供之上開行動電話門號與乙○○聯絡，
    並指示乙○○匯款2,600 元至陳志強（另由台灣桃園地方法
    院審理）之中華郵政股份有限公司桃園郵局00000000000000
    號帳戶，嗣因乙○○遲未收到貨品發覺受騙報警，始悉上情
    。
二、案經台北市政府警察局文山第二分局報告台灣桃園地方法院
    檢察署檢察官呈請台灣高等法院檢察署檢察長令轉台灣台北
    地方法院檢察署檢察官偵查起訴。
    理  由
一、本件被告甲○○所涉係死刑、無期徒刑、最輕本刑為3 年以
    上有期徒刑或高等法院管轄第一審案件以外之罪，並於本院
    行準備程序時就被訴事實為有罪之陳述，本院合議庭依刑事
    訴訟法第273 條之1 第1 項規定，裁定改由受命法官獨任行
    簡式審判程序，先予敘明。
二、上開犯罪事實，業據被告坦承不諱，另據證人乙○○證述明
    確，復有0000000000號行動電話通聯調閱查詢單、台灣銀行
    自動櫃員機交易明細表、雅虎奇摩拍賣網頁及電子郵件列印
    資料在卷可稽。又一般人申辦行動電話門號並無任何法令限
    制，若係用於正當通訊用途，均可自行申請使用，若有人收
    集他人行動電話門號，依一般常識認知，極易判斷乃係該隱
    身幕後之使用人出於使用別人之行動電話門號通聯，不易遭
    警方循線追查之目的而為，被告可預見手機門號交予姓名不
    詳之人，極可能被利用於詐騙犯罪，顯然對於收受者縱以該
    門號作為不法詐騙使用，予以容認，足見被告有幫助利用前
    揭門號者詐欺取財之不確定故意。本件事證明確，被告犯行
    洵堪認定。
三、按刑法上之幫助犯，係對於犯罪與正犯有共同之認識，而以
    幫助之意思，對於正犯資以助力，而未參與實施犯罪之行為
    者而言（最高法院88年度台上字第1270號判決意旨參照），
    是未參與實施犯罪構成要件之行為，且係出於幫助之意思提
    供助力，即屬幫助犯。核被告所為，係犯刑法第30條第1 項
    、第339 條第1 項之幫助詐欺取財罪。其以幫助他人犯罪之
    不確定故意，而參與實施詐欺罪犯罪構成要件以外之行為，
    為幫助犯，按正犯之刑減輕其刑。被告有如事實欄所載之犯
    罪科刑執行情形，有台灣高等法院被告前案紀錄表在卷可按
    ，其受有期徒刑之執行完畢後，5 年以內故意再犯本件有期
    徒刑以上之罪，為累犯，依刑法第47條第1 項之規定加重其
    刑。爰審酌被告因缺錢花用，為牟得小利竟助長社會犯罪風
    氣，惟本件被害人財產損失尚屬輕微，被告犯後坦承犯行，
    是非觀念尚存等一切情狀，量處如主文所示之刑，並諭知易
    科罰金之折算標準。
據上論斷，應依刑事訴訟法第273 條之1 第1 項、第299 條第1
項前段，刑法第30條、第339 條第1 項、第47條第1 項、第41條
第1 項前段，刑法施行法第1 條之1 ，判決如主文。
本案經檢察官高維駿到庭執行職務
中    華    民    國    99    年    3     月    26    日
                    刑事第七庭    法  官  林欣苑
上正本證明與原本無異。
如不服本判決應於收受送達後10日內向本院提出上訴書狀，並應
敘述具體理由；其未敘述上訴理由者，應於上訴期間屆滿後20日
內向本院補提理由書（均須按他造當事人之人數附繕本）「切勿
逕送上級法院」。告訴人或被害人如對於本判決不服者，應具備
理由請求檢察官上訴，其上訴期間之計算係以檢察官收受判決正
本之日期為準。
                                  書記官  劉英芬
中    華    民    國    99    年    3     月    29    日
附錄論罪法條
中華民國刑法第339條
（普通詐欺罪）
意圖為自己或第三人不法之所有，以詐術使人將本人或第三人之
物交付者，處5 年以下有期徒刑、拘役或科或併科1 千元以下罰
金。
以前項方法得財產上不法之利益或使第三人得之者，亦同。
前二項之未遂犯罰之。

司法院資訊處製作；財團法人民間司法改革基金會備份。
